臺灣士林地方法院小額民事判決
110年度士小字第2192號
原      告  莊延松  
被      告  呂紹由  




訴訟代理人  呂學龍  

上列當事人間侵權行為損害賠償事件，於中華民國111年1月11日
言詞辯論終結，本院判決如下：
    主  文
被告應給付原告新臺幣柒佰壹拾玖元及自民國一百一十年十一月
十六日起至清償日止，按年息百分之五計算之利息。
原告其餘之訴駁回。
訴訟費用新臺幣壹仟伍佰參拾元由被告負擔。
本判決原告勝訴部分得假執行。
    事實及理由要領
一、原告起訴主張：被告於110年6月25日13時21分許，駕駛車牌
    號碼：0000-00號自用小客車（下稱A車），行經臺北市○○區
    ○○00號處時，涉有倒車不慎之過失，致碰撞原告停放於上開
    路旁停車格外（未畫有紅線）之車牌號碼：000-000普通重
    型機車（下稱B車），B車因而倒地受損。B車經送廠維修後
    ，計支出修復費用共新臺幣（下同）7,200元（均為零件）
    ，被告自應如數賠償。為此，爰依侵權行為法律關係請
    提起本件訴訟等語；並聲明：被告應給付原告7,200元。
二、被告則以：伊不否認有於上開時、地駕駛A車於倒車時不慎
    碰撞原告停放於上開路段最後一格外之B車，B車倒地後，伊
    即下車將檢視該車並未毀損後，即將之之停妥於停車格內。
    而一般機車停放於路旁遭碰撞倒地比比皆是，未必毀損。原
    告未事先聯絡通知伊B車實際受損情形，亦未與伊進行協調
    ，怠於通知伊B車實際車損情形，即逕自估價單對伊起訴求
    償，為無理由等語，資為抗辯；並聲明求為駁回原告之訴。
三、原告主張之事實，業據提出與所述相符之估價單、道路交通
    事故當事人住址資料申請書、道路交通事故當事人登記聯單
    及行車執照等件為證，且經本院依職權向臺北市政府警察局
    交通警察大隊調取道路交通事故現場圖、道路交通事故補充
    資料表、A3類道路道路交通事故調查紀錄表、疑似傲路交通
    事故肇事逃逸追查表、道路交通事故當事人登記聯單及現場
    照片等件為證。而就B車遭毀損之實際估修情形，亦據開立
    該估價單之巨揚機車行負責人即證人甲○○到庭證述甚詳（見
    本院卷第76-78頁)，應堪認原告主張之事實為真實。被告空
    言抗辯B 車遭碰撞倒地未必受損，縱有受損，於估價前亦應
    先通知伊到場云云，顯與上開事證，為不可採。
四、按因故意或過失，不法侵害他人之權利者，負損害賠償責任
    ，民法第184條第1項前段定有明文。又依民法第196條規定
    ，不法毀損他人之物者，被害人得請求其物因毀損所減少之
    價額，而所謂賠償物被毀損所減少之價額，得以修復費用為
    估定標準，但以必要者為限（最高法院77年度第9次民事庭
    會議決議參照）。是本件原告因被告駕駛A車之過失行為致B
     車受損，以修理費作為減少價額之依據，請求被告賠償，
    自為法所許。據原告所提估價單及統一發票，B車之修復費
    用為7,200元（均為零件），被告雖抗辯原告未事先聯絡通
    知伊B車實際受損情形，怠於通知伊B車實際車損情形，亦未
    事先給予估價單對伊，致伊無法進行攻擊防禦云云，惟核上
    開估價單其修繕項目與B車倒地後之受損部位大致相符，其
    實際受損情形，亦有證人甲○○之證述可資為憑。被告既未舉
    證證明該估價單何項目有何不合理之情形，且原告請車行開
    立估價單前並無事先通知聯絡被告之義務，是被告此部分之
    抗辯，要無可採。然而以新零件更換舊零件之零件折舊部分
    非屬必要費用，應予扣除。查B車係於103年5月15日出廠使
    用（行照上未寫明出廠日，依法推定為該月15日），有行照
    影本附卷可稽，依行政院所頒固定資產耐用年數表及固定資
    產折舊率表規定，機械腳踏車耐用年數為3年，依定率遞減
    法每年應折舊一千分之五百三十六，參酌「營利事業所得稅
    查核準則」第95條第6項規定「固定資產提列折舊採用平均
    法或定率遞減法者，以1年為計算單位，其使用期間未滿1年
    者，按實際使用之月數相當於全年之比例計算之，不滿1月
    者，以1月計」。據此，則至發生本件碰撞事故之日即110年
    6月25日為止，B車已實際使用逾3年，故原告就更換零件部
    分，所得請求被告賠償之範圍，扣除如附表計算式所示之折
    舊值後，應以719元為限。
五、從而，原告依民法侵權行為法律關係，請求被告賠償719元
    ，為有理由，應予准許，逾此部分之請求，為無理由，應予
    駁回。
六、本件事證已臻明確，兩造其餘主張等攻擊防禦方法，核與判
    決結果不生影響，爰不一一論述。
七、本件原告勝訴部分係小額程序為被告敗訴之判決，依民事訴
    訟法第436 條之20規定，應依職權宣告假執行，並依職權確
    定訴訟費用額為1,530 元（含第一審裁判費1,000元及證人
    旅費530元），應由被告負擔。本院審酌證人甲○○係因被告
    否認B車有受損及其修繕金額而傳喚，依證人甲○○證述及卷
    附相關證據均可證明本件確因被告駕駛A車倒車不慎撞擊B車
    後，造成B車毀損，而須支出該等修繕費用，故傳喚此等證
    人之旅費理應由被告1人負擔始屬衡平，併予敘明。
中　　華　　民　　國　　111 　年　　 1　　月　　21　　日
　　　　　　　　　士林簡易庭法  官  張明儀
以上正本係照原本作成。
如不服本判決，應於送達後20日內，向本院提出上訴狀並表明上
訴理由，如於本判決宣示後送達前提起上訴者，應於判決送達後
20日內補提上訴理由書（須附繕本）。
中　　華　　民　　國　　111 　年　　 1　　月　　21　　日
                            書記官  劉彥婷　　
附表
-----
折舊時間           金額
第1年折舊值        7,200×0.536=3,859
第1年折舊後價值    7,200-3,859=3,341
第2年折舊值        3,341×0.536=1,791
第2年折舊後價值    3,341-1,791=1,550
第3年折舊值        1,550×0.536=831
第3年折舊後價值    1,550-831=719